【裁判字號】    94,上易,779
【裁判日期】    950112
【裁判案由】    竊盜
【裁判全文】
臺灣高等法院高雄分院刑事判決         94年度上易字第779號
上  訴  人
即  被  告  甲○○
上列上訴人因竊盜案件，不服臺灣高雄地方法院94年度易字第15
43號中華民國94年9 月23日第一審判決（起訴案號：臺灣雄地方
法院檢察署94年度偵字第18258 號），提起上訴，本院依簡式審
判程序判決如下：
     主  文
上訴駁回。
     事  實
一、甲○○素行不佳，有多次竊盜前科，而有犯罪習慣，其中曾
    於：（一）民國86年間因犯竊盜罪，經原審於86年5 月16日
    以86年度易字第2482號案件判處有期徒刑4 月，並於86年6
    月24日確定，於86年12月11執行完畢；（二）於87年間又犯
    竊盜罪，經原審於87年3 月27日以87年度易字1380號案件判
    處有期徒刑1 年4 月，於87年4 月25日確定，而於88年5 月
    19日執行完畢；（三）復於88年間因犯竊盜罪，經原審以88
    年度易字第3552號判處有期徒刑8 月，又經本院於88年11月
    18日以88年度上易字第1877號駁回被告上訴確定，甫於89年
    10月22日執行完畢；（四）再於90年間因犯竊盜罪，經原審
    以90年度易字第3802號案件判處有期徒刑1 年6 月，復經本
    院於91年5 月28日以91年度易字第597 號駁回被告上訴確定
    ；（五）並於91年間因犯竊盜罪，再經原審於91年12月31日
    ，以91年度易字第2248號案件判處有期徒刑1 年，於92年2
    月26日確定。甲○○所犯上揭（四）及（五）2 罪經檢察官
    聲請原審以92年度聲字第913 號裁定應執行有期徒刑2 年4
    月確定後，於93年12月7 日假釋出獄，甫於94年2 月1 日縮
    短刑期執行完畢。詎甲○○猶不思悔改，竟基於意圖為自己
    不法所有之概括犯意，先於94年8 月20日上午11時39分許，
    在高雄市○○○ 路12號前，以徒手扳開乙○○所騎用車牌號
    碼XYK- 281號機車之坐墊，並自坐墊下方置物箱內，竊取乙
    ○○持有如附表一所示之物，得手後因發現並無現金而將竊
    得物品丟棄。甲○○復於同年月25日晚間6 時20分許，在高
    雄市○○○路與復興三路口，亦以上開方式自李玟瑛所騎用
    車牌號碼ZGY-551 號機車置物箱內，竊取李玟瑛所有內含如
    附表二所示物品之女用手提袋1 只，於甫得手之際，即為埋
    伏員警當場查獲。
二、案經高雄市政府警察局新興分局報告臺灣高雄地方法院檢察
    署檢察官偵查起訴。
     理  由
一、上揭犯罪事實，業據上訴人即被告甲○○於警訊、偵查中、
    原審及本院審理時均坦承不諱，核與告訴人即被害人乙○○
    及被害人李玟瑛於警詢指述情節相符，並有高雄市政府警察
    局新興分局中山路派出所搜索扣押筆錄、扣押物品目錄表、
    被害人李玟瑛贓物認領保管單1 紙、被告甲○○自車牌號碼
    Z GY-551號之輕型機車置物箱內所竊得之物品照片1 張、監
    視器光碟1 片及照片2 張在卷可稽，足見被告之自白與事實
    相符，本件事證明確，被告犯行堪以認定。
二、核被告甲○○所為，係犯刑法第320條第1項之竊盜罪。被告
    先後2 次竊盜行為，時間緊接，犯罪構成要件相同，顯係基
    於概括犯意反覆為之，為連續犯，應依刑法第56條之規定論
    以一罪，並加重其刑。又被告曾於90年間再因犯竊盜罪，經
    原審以90年度易字第3802號案件判處有期徒刑1 年6 月，經
    本院於91年5 月28日以91年度易字第597 號判決駁回被告上
    訴確定；復於91年間因犯竊盜罪，再經原審於以91年度易字
    第2248號案件判處有期徒刑1 年，而於92年2 月26日確定。
    被告所犯上揭2 罪經原審以92年度聲字第913 號裁定應執行
    有期徒刑2 年4 月確定，甫於94年2 月1 日因縮短刑期執行
    完畢，此有臺灣高等法院被告全國前案紀錄表1 份在卷可按
    ，其於5 年內再犯本件有期徒刑以上之罪，為累犯，應依刑
    法第47條規定加重其刑，又被告有2 種加重其刑之事由，依
    法遞加重之。
三、原審因而適用刑法第56條、第320 條第1 項、第47條，罰金
    罰鍰提高標準條例第1 條前段，竊盜犯贓物犯保安處分條例
    第3 條第1 項第1 款、第4 條、第5 條第1 項前段之規定，
    並審酌被告自75年起至91年間，多次因竊盜犯行，縱經法院
    多次判決確定執行完畢後，仍不知收斂，每於執行完畢後，
    即再犯竊盜罪，素行不佳，竟仍不知悔悟，再為本件2 次竊
    盜犯行，顯見各該判決科刑並未使被告知所警惕，惟犯後坦
    承犯行，及參以其犯罪之動機、目的、手段、情節等一切情
    狀，量處有期徒刑1 年2 月，復以被告有事實欄所載多次因
    犯竊盜罪經法院判決確定有台灣高等法院被告前案紀錄表在
    卷可稽。且其經執行完畢後均未滿1 年即再犯竊盜罪，顯有
    犯罪之習慣，僅藉徒刑之執行尚難以矯正其竊盜之惡習，為
    達教化與矯治之目的，實有強制其從事勞動，學習一技之長
    及正確謀生觀念之必要，使其日後重返社會，能適應社會生
    活，爰於宣告被告竊盜罪刑時，併依竊盜犯贓物犯保安處分
    條例第3 條第1 項第1 款之規定，諭知其於刑之執行前，令
    入勞動場所強制工作3 年，以期矯正犯罪習慣。經核原判決
    認事用法並無不合，量刑及強制工作之諭知亦屬妥適。被告
    上訴意旨，指摘原判決量過重及保安處分宣告不當，經核難
    認有理由，應予駁回。
據上論斷，應依刑事訴訟法第273 條之1 第1 項、第368 條，判
決如主文。
本案經檢察官林惠到庭執行職務。
中    華    民    國    95    年    1     月    12    日
                  刑事第三庭    審判長法  官  周賢銳
                                      法  官  黃仁松
                                      法  官  謝宏宗
以上正本證明與原本無異。
本件判決不得上訴。
中    華    民    國    95    年    1     月    13    日
                                      書記官  熊惠津
附錄  本判決論罪科刑法條：
中華民國刑法第320條第1項
(普通竊盜罪、竊佔罪)
意圖為自己或第三人不法之所有，而竊取他人之動產者，為竊盜
罪，處5年以下有期徒刑、拘役或500元以下罰金。
附表一：被告自車牌號碼XYK-281機車置物箱內所竊取財物
┌──┬────────┬───┬──────────┐
│編號│物  品  名  稱  │數  量│備            註    │
├──┼────────┼───┼──────────┤
│一  │彰化銀行空白支票│30張  │                    │
├──┼────────┼───┼──────────┤
│二  │存摺            │2本   │彰化銀行及建華銀行各│
│    │                │      │1 本                │
├──┼────────┼───┼──────────┤
│三  │印鑑            │3枚   │乙○○2枚，張家豪1枚│
├──┼────────┼───┼──────────┤
│四  │提款卡          │5枚   │彰化銀行、臺灣銀行、│
│    │                │      │中國信託各1 枚、土地│
│    │                │      │銀行2枚             │
├──┼────────┼───┼──────────┤
│五  │信用卡          │8枚   │建華銀行1枚、國泰銀 │
│    │                │      │行及聯邦銀行各2枚、 │
│    │                │      │台新銀行3枚         │
├──┼────────┼───┼──────────┤
│六  │國民身分證      │2枚   │乙○○及張家豪各1枚 │
├──┼────────┼───┼──────────┤
│七  │汽車駕駛執照    │2枚   │乙○○及張家豪各1枚 │
├──┼────────┼───┼──────────┤
│八  │重型機車駕駛執照│1枚   │張家豪所有          │
├──┼────────┼───┼──────────┤
│九  │全民健康保險卡  │3枚   │乙○○、張家豪及張沛│
│    │                │      │誼各1 枚            │
├──┼────────┼───┼──────────┤
│十  │銀色手機        │1支   │三星牌T108型，價值約│
│    │                │      │新台幣(下同)18,000元│
└──┴────────┴───┴──────────┘
附表二：被告自車牌號碼ZGY-551機車置物箱內所竊取財物
┌──┬────────┬───┬──────────┐
│編號│物  品  名  稱  │數  量│備            註    │
├──┼────────┼───┼──────────┤
│一  │現金            │1532元│                    │
├──┼────────┼───┼──────────┤
│二  │金融卡          │2枚   │郵局及中國農民銀行各│
│    │                │      │1枚                 │
├──┼────────┼───┼──────────┤
│三  │駕駛執照        │1枚   │李玟瑛所有          │
├──┼────────┼───┼──────────┤
│四  │大統百貨公司禮券│4張   │面額價值共計1,600元 │
├──┼────────┼───┼──────────┤
│五  │銀色手機        │1支   │BENQ牌，序號:0000000│
│    │                │      │00000000號          │
└──┴────────┴───┴──────────┘
                                                      Ｆ


司法院資訊處製作；財團法人民間司法改革基金會備份。
